臺灣高等法院臺中分院刑事裁定
110年度聲字第1201號
聲  請  人  
即  被  告  陳尚瑋



聲  請  人  
即  第三人  林佳賢


上列聲請人等因被告違反組織犯罪防制條例等案件（本院110年
度上訴字第240、251、252、253號），聲請發還扣押物案件，本
院裁定如下：
    主  文
聲請駁回。
    理  由
一、本案聲請人即被告陳尚瑋、聲請人即第三人林佳賢2人聲請
    意旨略以：聲請人林佳賢於追加起訴書遭查扣附表2-8編號1
    至21（除編號16已發還聲請人林佳賢外），以及聲請人陳尚
    瑋於追加起訴書遭查扣附表2-10編號1（除已扣除之40萬元
    外）、2、12至16、29-1、29-2、29-3、29-4、45、46，皆
    為個人所有或保管之物品，且該等扣押物本體並非違禁物，
    亦非供犯罪所用、供犯罪預備、或因犯罪所生或所得之物。
    又因聲請人陳尚瑋就追加起訴書附表編號12、29-1、29-2、
    29-3、29-4、45、46遭查扣之物，業經檢察官以臺灣臺中地
    方檢察署109年度變價字第3號將上開扣押物拍賣變價在案，
    合計333萬5200元（惟因追加起訴書附表2-10編號6及12併同
    拍賣，而編號6經鈞院宣告予以沒收，參照鑑定價額為300元
    ，自應扣除之）。為此，狀請鈞院審酌後命發還如附表所示
    之扣押物品云云。
二、按可為證據或得沒收之物，得扣押之；扣押物若無留存之必
    要者，不待案件終結，應以法院之裁定或檢察官命令發還之
    ；扣押物未經諭知沒收者，應即發還，但上訴期間內或上訴
    中遇有必要情形，得繼續扣押之，刑事訴訟法第133條第1項
    、第142條第1項、第317條分別定有明文。所謂扣押物無留
    存之必要者，乃指非得沒收之物，又無留作證據之必要者，
    始得依上開規定發還；倘扣押物尚有留存之必要者，即得不
    予發還。又該等扣押物有無留存之必要，並不以係得沒收之
    物為限；而有無繼續扣押之必要，應由事實審法院依案件發
    展、事實調查，予以審酌（最高法院105年度台抗字第881號
    裁定參照）。
三、經查，聲請人陳尚瑋因違反組織犯罪防制條例等案件，經臺
    灣臺中地方法院以109年度重訴字第1341、1888號判決後，
    嗣經聲請人陳尚瑋提起上訴，再經本院以110年度上訴字第2
    40、251、252、253號判處聲請人陳尚瑋應執行有期徒刑7年
    6月在案，雖本院於該案件刑事判決中就聲請人陳尚瑋及聲
    請人林佳賢所聲請發還扣押之物認與本案犯行無關，然本案
    屬得上訴第三審法院之案件，聲請人陳尚瑋尚得於法定期間
    內提起上訴，則如附表所示等物是否確與聲請人陳尚瑋所犯
    本案犯罪及是否違反組織犯罪防制條例等犯行無關，應尚未
    確定，難謂已無留存必要。茲為日後審理之需要及保全證據
    ，應認有繼續扣押之必要，不宜先行發還，應俟案件確定後
    ，再由執行檢察官依法處理為宜。綜上，聲請人陳尚瑋及林
    佳賢2人向本院聲請發還系爭扣押物，自難准許，應予駁回
    。
據上論斷，依刑事訴訟法第220條，裁定如主文。 
中　　華　　民　　國　　110 　年　　5 　　月　　20　　日
            刑事第五庭    審判長法　官  鄭  永  玉
    　　　　　　　　　　　　　　法　官  周  莉  菁
  　　　　　　　　　　　　　　　法　官  卓  進  仕
以上正本證明與原本無異。     
如不服本裁定，應於裁定送達後5日內向本院提出抗告書狀(須附
繕本)。
                                書記官  廖  家  莉
中　　華　　民　　國　　110 　年　　5 　　月　　20　　日
附表：
聲請人林佳賢部分：    編號 品名 數量     備    註 1 Meitu手機 1支  2 IPHONE SE手機 1支  3 IPHONE 11手機 1支  4 臺中銀行存摺（戶名：林佳賢，帳號：000000000000） 2本  5 臺中銀行存摺（戶名：林佳賢，帳號：000000000000） 1本  6 臺中銀行存摺（戶名：林佳賢，帳號：00000000000）   7 國泰世華銀行存摺（戶名：林佳賢，帳號：000000000000） 1本  8 國泰世華銀行存摺（戶名：林玟伶，帳號：000000000000） 1本  9 郵局存摺（戶名：林佳賢，帳號：00000000000000） 1本  10 郵局存摺（戶名：陳姿甯，帳號：00000000000000） 1本  11 郵局存摺（戶名：陳芊涵，帳號：00000000000000） 1本  12 郵局存摺（戶名：陳思蓉，帳號：00000000000000） 1本  13 臺中銀行金融帳（帳號：000000000000） 1張  14 郵局金融卡（帳號：0000000000000000） 1張  15 郵局金融卡（帳號：000000000000000） 1張  16 新臺幣現金 128萬元  17 港幣現金 24萬100元  18 歐元 2萬4100元  19 美金 1549元  20 土地所有權狀 5張  聲請人陳尚瑋部分：    編號 品名 數量 備註 1 新臺幣現金 230萬元 （已扣除沒收40萬元） 2 新臺幣現金 114萬9700元  3 JOHN WALKER SONS洋酒 2瓶 已拍賣，扣除「點鈔機」鑑價300元，應為31200元 4 歐元 4800元  5 阿爾巴尼亞外幣 5000元  6 馬來西亞外幣 1200元  7 新臺幣現金 124萬9000元  8 Glashutte手錶 1支 已拍賣，拍定金額為49萬7000元 9 CARTIER手錶 1支 已拍賣，拍定金額為25萬5000元 10 金手鍊 1條 因無法秤重，不予以鑑價 11 鑽石戒指 1顆 已拍賣，拍定金額為18萬2000元 12 BBJ-5050自用小客車（含鑰匙2把） 1輛 已拍賣，拍定金額為156萬元 13 BFG-7053自用小客車（含鑰匙1把） 1輛 已拍賣，拍定金額為81萬元